臺灣高雄地方法院刑事判決　　　　　　　96年度訴字第3319號
公　訴　人　臺灣高雄地方法院檢察署檢察官
被　　　告　丁○○
　　　　　　　　　　（現另案於臺灣高雄第二監獄執行中）
上列被告因偽造文書等案件，經檢察官提起公訴（96年度偵字第
13200 號），本院判決如下：
    主  文
丁○○犯竊盜貳罪，各處有期徒刑伍月，如易科罰金，均以新臺
幣壹仟元折算壹日；各減為有期徒刑貳月又拾伍日，如易科罰金
，均以新臺幣壹仟元折算壹日；應執行有期徒刑肆月，如易科罰
金，以新臺幣壹仟元折算壹日。
被訴竊盜部分免訴。
被訴行使偽造文書部分無罪。
    事  實
一、丁○○因沈迷賭博性電動玩具，積欠債務，需錢孔急，竟意
    圖為自己不法之所有，分別使用前自己○○處竊得之身分證
    件（另案判決確定）至國立中山大學圖書館，趁甲○○、徐
    韻秀離開座位之際，竊取渠等財物（各犯罪時間、地點、竊
    得被害人之財物均詳如附表所示）。嗣於民國95年9 月27日
    下午6 時30分許，經警持搜索票在丁○○位於屏東縣屏東市
    ○○路1408號4 樓之2 租處及其所騎乘之機車實施搜索，扣
    得數位隨身聽1 台、書本2 本、數位相機記憶卡2 張及中華
    電信IC電話卡15張等物，而循線查悉上情。
二、案經高雄市政府警察局移送臺灣高雄地方法院檢察署檢察官
    偵查起訴。
    理  由
壹、證據能力部分：
    被告以外之人於審判外之陳述，雖不符前4 條之規定，而經
    當事人於審判程序同意作為證據，法院審酌該言詞陳述或書
    面陳述作成時之情況，認為適當者，亦得作為證據，刑事訴
    訟法第159 條之5 第1 項定有明文。本件被告、辯護人及檢
    察官均對於本判決所引之傳聞證據，均同意作為本案證據使
    用，本院審酌各該證據作成之情況，並無不法取供等非任意
    性情況，認為適當，依刑事訴訟法第159 條之5 第1 項之規
    定，得作為證據。
貳、有罪部分（即附表編號1、2部分）：
一、訊據被告丁○○對於附表編號1 、2 所示之竊盜犯罪事實坦
    承不諱，核與證人即被害人甲○○、徐韻秀、己○○於警詢
    之證述相符，並有國立中山大學校外人士進館記錄表及明細
    各1 紙在卷可稽，足認被告之自白與事實相符，應堪採信。
    從而，本件事證明確，被告犯行堪以認定，應依法論科。
二、核被告所為均係犯刑法第320 條第1 項之竊盜罪，被告所犯
    兩罪間，犯意各別，行為有異，應予分論併罰。爰審酌被告
    因沈迷賭博性電動玩具，致積欠債務，而為本件竊盜犯行，
    而被害人因遭竊筆記型電腦致電腦內資料付之一炬，無從取
    回，損失非小，前多次為相同類型進入各大學圖書館之竊盜
    及偽造文書等犯行，亦經判處應執行有期徒刑3 年10月確定
    ，有臺灣高等法院被告前案紀錄表在卷可稽，及其他一切情
    狀，分別量處如主文所示之刑及諭知易科罰金之折算標準。
    另本件被告之犯罪時間在96年4 月24日以前，且無中華民國
    96 年 罪犯減刑條例第3 條、第5 條所定不得減刑之情形，
    爰依中華民國96年罪犯減刑條例第2 條第1 項第3 款之規定
    ，減其宣告刑，及定其應執行刑。
、無罪部分：
一、公訴意旨略以：被告基於偽造準文書之犯意，自民國95年7
    月1 日起至9 月25日止，多次前往高雄市鼓山區「國立中山
    大學」圖書館，以在該圖書館入口機台上偽以己○○名義輸
    入其個人密碼（英文字母F ，再輸入己○○身分證字號後7
    碼）及其學生證刷卡之方式，偽造己○○進入圖書館之門禁
    電磁紀錄，足以生損害於國立中山大學及己○○，因認被告
    另涉犯刑法第220 條第2 項、第210 條之偽造準私文書犯行
    等語。
二、按刑法上所謂文書，指記載人之一定意思或觀念之有體物，
    而刑法第220 條第2 項所規定之準文書定義為「錄音、錄影
    或電磁紀錄，藉機器或電腦之處理所顯示之聲音、影像或電
    磁紀錄，足以表示其用意之證明者」，亦即需其內容藉由機
    器設備或電腦處理，始能顯示於外，而「表示該文書內容及
    一定用意者」，始該當於文書。查本件被告固坦承進入國立
    中山大學圖書館時輸入蕭永翰之個人密碼而通過門禁管制，
    並有該大學校外人士進館紀錄表及明細各1 紙在卷可憑，惟
    因被告所輸入之密碼，乃係正確之密碼，始得通過門禁管制
    進入，故被告並非輸入「虛偽密碼」應堪認定；況被告輸入
    密碼之行為，僅係使電腦辨識其與原先設定是否相符，並未
    使該密碼儲存於電磁紀錄上，亦無法藉電磁紀錄予以顯現原
    先輸入之密碼，是被告輸入正確密碼之行為，尚難認定係該
    當於刑法第220 條第2 項之準文書，縱其行為有所不當，亦
    難以刑法第220 條、第210 條之偽造準私文書罪相繩。
三、另公訴人雖於本院審理時增列被告上開行為尚可能涉犯刑法
    第358 條之無故入侵他人電腦罪等語。惟按該條規定係用以
    保護電腦系統之安全性，始予以增訂（詳見立法理由），亦
    即為保護電腦使用之安全，避免他人入侵電腦或相關設備，
    進而對於電腦資料或電磁紀錄為侵害行為，因而就該無故入
    侵行為之前置行為特設立處罰條文，是如有以該條所定之方
    式侵入電腦，有危害電腦資料或電磁紀錄之虞，即應予以處
    罰。且依同法第357 條之規定，須告訴乃論。惟遍查本案全
    部卷宗資料，並無任何就被告涉犯刑法第358 條無故入侵他
    人電腦罪提出告訴，是此部分告訴條件已有欠缺；況被告輸
    入門禁管制之密碼，係為進入國立中山大學圖書館，而其輸
    入密碼僅係使系統辨識與原先設定者是否相符，一經輸入密
    碼，其程序即完成，並無何侵入電腦或相關設備，或進而干
    擾電腦資料或電磁紀錄可言，故被告上開輸入密碼行為，亦
    不該當於刑法第358 條之無故入侵他人電腦罪，從而，公訴
    意旨容有誤會，應予敘明。
肆、免訴部分：
一、公訴意旨另以：被告意圖為自己不法之所有，於94年8 月11
    日（起訴意旨誤載為95年8 月11日）下午3 時許，利用所取
    得潘賢章之身分證件進入高雄市楠梓區國立高雄大學圖書館
    ，趁戊○○離開座位之際，竊得戊○○所有之筆記型電腦1
    台，因認被告亦涉犯刑法第320 條第1 項竊盜罪等語。
二、按案件曾經判決確定者，應為免訴之判決，刑事訴訟法第
    302 條第1 款定有明文。又案件曾經判決確定者，應為免訴
    之判決，此項原則關於實質上一罪或裁判上一罪，均有其適
    用。連續犯係裁判上一罪，其一部分犯罪事實曾經判決確定
    者，其效力當然及於全部，故檢察官復將其他部分重行起訴
    ，亦應諭知免訴之判決（最高法院49年台非字第20號判例參
    照）。又被告行為後，刑法、刑法施行法業已於94年2 月2
    日、95年6 月14日修正公佈，並均自95年7 月1 日施行，參
    酌最高法院95年5 月23日刑事庭第8 次會議決議，應依刑法
    第2 條第1 項之規定，為新舊法比較，而修正前具有刑法第
    56條連續犯之關係者，則以一罪論，然修正後之刑法業已刪
    除第56條連續犯之規定，則被告所犯數罪即應依修正後之數
    罪併罰之規定分論併罰。此刪除雖非犯罪構成要件之變更，
    但顯已影響行為人刑罰之法律效果，自屬法律有變更，仍應
    比較新舊法之規定。而比較新舊法結果，修正後之規定並非
    較有利於被告。
三、被告前因自94年7 月8 日起至95年6 月間某日止連續犯竊盜
    、連續行使偽造私文書罪部分，經臺灣高等法院高雄分院以
    96 年4月3 日以96年上訴字第19號（偵查案號：95年度偵字
    第23288 號，移送併辦95年度偵字第25330 、31953 號）判
    處有期徒刑3 年6 月，經被告上訴後，由最高法院以96年度
    台上3237號駁回上訴確定，業經本院調閱前開卷宗查核無訛
    ，並有臺灣高等法院被告前案紀錄表1 份在卷可稽。另參以
    證人即被害人戊○○於警詢及本院審理時均係供稱於94年8
    月11日下午其放置於國立高雄大學圖書資訊館之筆記型電腦
    遭竊（見95年度偵字第31953 號卷第18頁、本院卷第53頁）
    ，且經本院函詢結果，95年8 月11日並無任何以被告或潘賢
    章名義入館之資料，另94年8 月11日則有被告以潘賢章名義
    入館之資料，有國立高雄大學96年9 月12日、9 月20日函及
    該校圖書資訊館校外人士入館登記表2 紙在卷可稽（見本院
    卷第26～29、32～35頁），足認本件被告係於94年8 月11日
    下午3 時許竊取上開被害人戊○○之筆記型電腦無疑，是被
    告此次竊盜之犯罪事實，與上開經判決確定之竊盜犯罪事實
    ，係時間緊接，所犯罪名相同，顯係基於概括犯意反覆為之
    ，為連續犯，屬裁判上一罪，依審判不可分原則，前案判決
    之效力，應及於全部犯罪事實（含本案94年8 月11日之起訴
    事實在內）。從而，檢察官復於96年8 月23日，就與上開已
    經另以95年度偵字第23288 、25330 號起訴並經判決確定之
    同一犯罪事實提起公訴，有本院收案日期戳章為憑，顯係就
    與上開屬裁判上一罪且已確定之案件，向本院重行起訴，揆
    諸前揭說明，應為諭知免訴之判決。
據上論斷，應依刑事訴訟法第299 條第1 項前段、第301 條第1
項、第302 條第1 款，刑法第2 條第1 項前段、第320 條第1 項
、第41條第1 項前段、第51條第5 款，刑法施行法第1 條之1 ，
中華民國96年罪犯減刑條例第2 條第1 項第3 款、第7 條，判決
如主文。
本案經檢察官丙○○到庭執行職務。
中　　華　　民　　國　　96　　年　　10　　月　　26　　日
                  刑事第十五庭  審判長法　官 李代昌
                                      法  官 文昌
                                      法  官 梁淑美
以上正本證明與原本無異。
如不服本判決應於收受本判決後10日內向本院提出上訴書狀，並
應敘述具體理由，如未敘述上訴理由者，應於上訴期間屆滿後20
日內補提理由書狀於本院（均須按他造當事人之人數附繕本）「
切勿逕送上級法院」。
中　　華　　民　　國　　96　　年　　10　　月　　26　　日
   　　　　　　　　　　　　　　　　　 書記官 林麗文
附錄本判決論罪法條全文
中華民國刑法第320條
（普通竊盜罪、竊佔罪）
意圖為自己或第三人不法之所有，而竊取他人之動產者，為竊盜
罪，處5 年以下有期徒刑、拘役或5 百元以下罰金。
意圖為自己或第三人不法之利益，而竊佔他人之不動產者，依前
項之規定處斷。
前二項之未遂犯罰之。
附表
 ┌───┬─────┬─────┬───────┬───────────┐
 │編 號 │時 間     │被害人    │ 竊得之財物   │ 地  點               │
 ├───┼─────┼─────┼───────┼───────────┤
 │  1   │95年7月3日│甲○○    │筆記型電腦1台 │高雄市鼓山區「國立中山│
 │      │14時許    │          │、皮包1個（   │大學」圖書館718研究室 │
 │      │          │          │內有現金2、   │                      │
 │      │          │          │3000元、健保卡│                      │
 │      │          │          │、提款卡、信用│                      │
 │      │          │          │卡、黃金墜子等│                      │
 │      │          │          │物）          │                      │
 ├───┼─────┼─────┼───────┼───────────┤
 │  2   │95年9月19 │乙○○    │筆記型電腦1台 │高雄市鼓山區「國立中山│
 │      │日10時許  │          │              │大學」圖書館10樓      │
 └───┴─────┴─────┴───────┴───────────┘
